【裁判字號】    91,易緝,217
【裁判日期】    920805
【裁判案由】    竊盜
【裁判全文】
臺灣板橋地方法院刑事判決                        九十一年度易緝字第二一七號
    公  訴  人  臺灣板橋地方法院檢察署檢察官
    被      告  丙○○
右列被告因竊盜案件，經檢察官聲請簡易判決處刑（八十八年度偵字第一九七六二號
）及移
桃園地方法院檢察署八十八年度偵字第一九○○號、八十九年度偵字第五三九九號）
，本院認應適用通常程序審判，判決如左：
    主  文
丙○○連續於夜間侵入有人居住之建築物攜帶兇器竊盜，累犯，處有期徒刑壹年貳月
。扣案如附表一、二所示之物均沒收。
    事  實
一、丙○○前曾於民國八十年間因違反麻醉藥品管理條例案件，經臺灣臺北地方法院
    判處有期徒刑八月，緩刑三年確定；又於八十二年間因違反麻醉藥品管理條例、
    肅清煙毒條例等案件，先後經法院判處有期徒刑六月、五年確定，其後並更定其
    應執行有期徒刑五年二月，另撤銷上開緩刑接續執行，自八十二年五月十五日起
    算，其間於八十四年五月三十一日縮刑假釋出監，迄八十八年一月十七日縮刑期
    滿執行完畢。詎其猶不知悔改，復基於意圖為自己不法所有之概括犯意，連續於
    ：
    (一)八十八年八月十八日凌晨四時五十分許，駕駛租得之車號ＤＨ－七八六五號自
      用小貨車，至臺北縣板橋市○○路○段玉平巷十號旁工地，趁無人注意之際，
      徒手搬運竊取丁○○○所有置於工地內之鷹架一六二支、拉桿一二○支（共價
      值約新臺幣《下同》七萬零三百二十元）至小貨車上，得手後尚未離去之際，
      旋為丁○○○發覺，向巡邏員警報案當場查獲。
    (二)八十八年十月二十九日晚上八時十四分許，攜帶如附表一所示客觀上具危險性
      之兇器鐵撬、扳手、鐵夾、尖嘴鉗及手套、手電筒等工具，侵入臺北市○○區
      ○○路二段四十六號有駐衛警之靜心小學內，以上開工具破壞公用電話（毀損
      部分未據告訴），竊取編號0000000號公用電話內銀箱一只（內有十元
      、五元、一元硬幣合計一千四百七十九元）；次日（即同年月三十日）凌晨五
      時六分許，又以上開相同手法（毀損部分未據告訴），侵入上址靜心小學內，
      竊取編號0000000號公用電話銀箱一只（內有十元、五元、一元硬幣合
      計一千五百四十四元）；又於同年十一月二日晚上六時二十七分許，以上開相
      同手法，侵入臺北市○○區○○路二段一六○號三樓有人員值班之臺北市文山
      區政中心附屬大樓內，竊取編號0000000號、0000000號公用電
      話內銀箱二只（內有十元、五元、一元硬幣各一千七百九十二元、二千六百三
      十二元，合計四千四百二十四元）；又於同年十一月二日晚上九時十分許，以
      上開相同手法（毀損部分未據告訴），侵入臺北市○○區○○街一○八號有駐
      衛警之景美國小內，竊取編號0000000號、0000000號公用電話
      銀箱二只（內有十元、五元、一元硬幣各一千九百三十四元、一千零十元，合
      計二千九百四十四元），其上開竊得之硬幣均供己花費。嗣其於八十八年十一
      月五日晚上十一時許，騎乘機車行經臺北市○○路○段、萬盛街口時，為警路
      檢扣得上開如附表一所示犯罪工具及竊得之公用電話銀箱一只（內有硬幣合計
      二千五百七十一元），因而查獲上情。
    (三)八十八年十二月二十三日凌晨三時許，駕駛車號ＤＷ－三七二二號自用小客車
      ，攜帶如附表二所示客觀上具危險性之兇器鐵鎚、扳手、老虎鉗、尖嘴鉗、螺
      絲起子、鑽頭及砂輪機等工具，至桃園縣中正國際機場出境大廳一樓、三樓，
      持上開工具破壞話威股份有限公司（下簡稱「話威公司」）擺設之電話卡販賣
      機四台（毀損部分未據告訴），竊取販賣機內之現金五千二百元（百元鈔五十
      二張）及電話卡一六六張；次日（即同年月二十四日）凌晨三時十分許，其復
      駕駛上開小客車，攜帶上開工具並搭載不知情之友人戊○○、庚○○及有竊盜
      犯意聯絡之乙○○（所犯本件共犯竊盜犯行，另經臺灣桃園地方法院審結判處
      有期徒刑五月在案），至上址中正國際機場入境大廳，其即夥同乙○○攜帶上
      開工具鑽頭二支，正搬動反轉大廳內話威公司擺設之電話卡販賣機一台，著手
      破壞鎖頭行竊其內電話卡及現金時，為警當場查獲而行竊未果，並經警分別於
      乙○○身上、丙○○上開車上扣得上開犯罪工具及起獲丙○○上開竊得之電話
      卡共一六六張（乙○○身上扣得十八張、丙○○車上扣得一四八張），而查獲
      上情。
二、案經丁○○○訴由臺北縣政府警察局板橋分局報請臺灣板橋地方法院檢察署檢察
    官偵查起訴及臺北市政府警察局文山第二分局、內政部警政署航空警察局分別移
    送臺灣臺北地方法院檢察署檢察官、臺灣桃園地方法院檢察署檢察官偵查後移送
    併案審理，經本院認應適用通常程序審判。
    理  由
一、按檢察官聲請以簡易判決處刑之案件，經法院認為有第四百五十一條之一第四項
    但書之情形者，應適用通常程序審判之，刑事訴訟法第四百五十二條定有明文。
    本件公訴人以被告在偵查中自白不諱，聲請本院以簡易判決處刑，論以被告丙○○犯刑法第三百二十條第一項之竊盜罪。惟查被告前於八十年、八十一年間因違
    反麻醉藥品管理條例等案件，先後經法院判處徒刑確定，於八十八年一月十七日
    執行完畢，前科累累，素行不佳，且另涉犯多件竊盜犯行，量刑顯不宜輕縱，亦
    不得為緩刑之宣告，因認有同法第四百五十一條之一第四項但書規定之情形，不
    宜逕以簡易判決處刑，應適用通常程序審判之，合先敘明。
二、訊據被告丙○○對於右揭時地竊盜告訴人丁○○○鷹架、拉桿及侵入靜心小學竊
    盜公用電話銀箱等部分犯罪事實供認不諱，惟對於上揭其餘部分竊盜犯行矢口否
    認，辯稱：其他案件均係警察要伊承認的，至八十八年十二月二十四日在中正機
    場，是乙○○自己去翻動電話卡販賣機就被警察查獲，伊與乙○○並無要行竊，
    扣案之電話卡則係伊向計程車司機低價購得要轉賣，並非偷來的云云。經查：
    (一)被告竊取告訴人丁○○○鷹架、拉桿部分之犯罪事實，業據被告坦承不諱，核
      與告訴人丁○○○指訴被竊情節相符，並有其竊取鷹架、拉桿搬運至小貨車之
      現場照片二張、贓物認領保管單一紙在卷可資佐證，堪認屬實。
    (二)被告連續於夜間侵入上開靜心國小、臺北市文山區政中心附屬大樓、景美國小
      等處，攜帶上開工具竊取公用電話內銀箱部分之犯罪事實，業據被告分別於警
      訊、本院偵審中供認不諱，核與證人即中華電信股份有限公司文山營運處公用
      電話中心人員己○○於警訊指述上揭地點公用電話銀箱被竊情節相符，並有上
      開被竊公用電話「監測營收點回傳資料查詢作業」表六紙、贓物領據、被告被
      起獲竊得之公用電話銀箱一只及犯案工具等照片五張在卷暨如附表一所示被告
      所有犯案工具扣案可資佐證，亦均堪認無訛。被告雖僅就上開侵入靜心小學竊
      盜部分供認，其餘侵入臺北市文山區政中心附屬大樓、景美國小竊盜等部分並
      未供認，惟依上述事證，核與被告於警訊供述情節相符，堪認上開其餘竊盜部
      分，亦應係被告所犯屬實，被告就此部分事後於本院審理時雖辯稱未犯云云，
      要屬事後畏罪卸責之詞，應不足採信。
    (三)被告連續於桃園縣中正國際機場，攜帶上開工具行竊話威公司擺設之電話卡販
      賣機內現金、電話卡部分，經查被告於八十八年十二月二十三日行竊部分之犯
      罪事實，已據被告於警訊供認明確，核與證人即話威公司桃園縣地區技術員葉
      春暉於警訊指述上開地點電話卡販賣機被竊情節大致相符，且被告與共犯乙○○為警查獲時扣得之電話卡合計一六六張，亦經證人張春暉指認確屬其公司上
      開販賣機內被竊之電話卡無誤，並有贓物領據一紙在卷及如附表二所示被告所
      有犯案工具扣案可資佐證。至被告與乙○○於同年月二十四日共犯竊盜未遂部
      分犯罪事實，被告雖矢口否認，惟業經共犯乙○○於其臺灣桃園地方法院九十
      年度易字第八八號竊盜案件警訊、審理中供證屬實明確，有該案案卷影本附卷
      可稽，復有犯案持用之鑽頭二支扣案可資佐證，堪認無訛。至共犯乙○○雖於
      本院審理時，翻異前詞證稱：當時丙○○在車上，係伊一人下車動手行竊，法
      院審理時，因丙○○跑到大陸，伊為了脫罪才將責任推給丙○○，說他是主謀
      云云，然其此證述情節，核與上述事證不符，亦與被告所辯其當時亦在場之情
      不合，堪見係迴護被告之詞，委無足取。另被告上開所辯乙○○僅係翻動販賣
      機並無竊盜之情云云，亦與常情有悖，顯不足採亦甚明。
    是綜上所述，被告上開犯罪事實，事證均已臻明確，被告犯行均堪認定，應予依
    法論科。
三、核被告丙○○上揭(一)、(二)、(三)犯罪事實所為，係分別犯刑法第三百二十條第一項
    之竊盜罪、同法第三百二十一條第一項第一款、第三款之夜間侵入有人居住建築
    物攜帶兇器竊盜罪、同條項第三款之攜帶兇器竊盜罪及同條第二項、第一項第三
    款之攜帶兇器竊盜未遂罪。被告與乙○○間，就上揭八十八年十二月二十四日所
    犯攜帶兇器竊盜未遂罪部分，有犯意聯絡及行為分擔，為共同正犯。又其上開所
    犯多次竊盜犯行，時間緊接、所犯構成要件事實相同，顯係基於概括犯意反覆為
    之，為連續犯，應以情節較重之夜間侵入有人居住建築攜帶兇器竊盜一罪論，並
    加重其刑。公訴意旨雖僅敘及被告上揭(一)部分之竊盜犯行，未論及被告上揭(二)(三)
    其餘竊盜犯行，惟依上述其於起訴有罪部分有連續犯之裁判上一罪關係，為起訴
    效力所及，本院自得併予審究。另被告前曾於八十年間因違反麻醉藥品管理條例
    案件，經臺灣臺北地方法院判處有期徒刑八月，緩刑三年確定；又於八十二年間
    因違反麻醉藥品管理條例、肅清煙毒條例等案件，先後經法院判處有期徒刑六月
    、五年確定，其後並更定其應執行有期徒刑五年二月，另撤銷上開緩刑接續執行
    ，自八十二年五月十五日起算，其間於八十四年五月三十一日縮刑假釋出監，迄
    八十八年一月十七日縮刑期滿執行完畢，有卷附之臺灣高等法院檢察署刑案紀錄
    簡覆表可按，其受有期徒刑之執行完畢後，五年以內再犯有期徒刑以上之本件竊
    盜罪，為累犯，應遞加重其刑。爰審酌被告之素行、犯罪之動機、目的、手段、
    所生危害、犯罪後態度等一切情狀，量處如主文所示之刑，以資懲儆。又扣案如
    附表一、二所示犯罪工具等物，係被告所有供犯罪所用之物，業據被告陳明在卷
    ，爰併予宣告沒收。
四、另被告於臺灣桃園地方法院檢察署八十八年度偵字第一九○○號、八十九年度偵
    字第五三九九號移送併辦案件中，為警查獲時，尚扣有貼有被告相片之變造「甲○○」國民身分證一張、偽刻之「甲○○」印章一枚、冒名「甲○○」申請之臺
    灣大哥大股份有限公司行動電話申請書五張、臺灣大哥大股份有限公司行動電話
    門號卡五枚等物，復經庚○○證稱：被告自稱為「阿榮」，委其申請五支行動電
    話門號等語明確，核與被告於警訊供稱：伊有將八十八年十月二十三日竊得之部
    分現金二千九百元交付庚○○申辦臺灣大哥大行動電話門號五支等語情節相符，
    有上開案卷可稽，堪認被告另涉犯有偽造文書等罪嫌，未經起訴，復與本件犯罪
    無裁判上一罪關係，此部分應由檢察官另行偵辦處理，併此敘明。
據上論斷，應依刑事訴訟法第四百五十二條、第二百九十九條第一項前段，刑法第二
十八條、第五十六條、第三百二十一條第一項第一款、第三款、第四十七條、第三十
八條第一項第二款，判決如主文。
本案經檢察官馬凱蕙到庭執行職務
中      華      民      國    九十二    年      八      月      五      日
                                    臺灣板橋地方法院刑事第六庭
                                        法  官  彭  全  曄
右正本證明與原本無異
如不服本判決應於送達後十日內向本院提出上訴狀
                                        書記官  梁  宜  庭
中      華民      國    九十二    年      八      月      五      日
附錄本案論罪科刑法條全文：
刑法第三百二十一條
犯竊盜罪而有左列情形之一者，處六月以上五年以下有期徒刑：
一、於夜間侵入住宅或有人居住之建築物、船艦或隱匿其內而犯之者。
二、毀越門扇、牆垣或其他安全設備而犯之者。
三、攜帶兇器而犯之者。
四、結夥三人以上而犯之者。
五、乘火災、水災或其他災害之際而犯之者。
六、在車站或埠頭而犯之者。
前項之未遂犯罰之。
刑法第三百二十條
意圖為自己或第三人不法之所有，而竊取他人之動產者，為竊盜罪，處五年以下有期
徒刑、拘役或五百元以下罰金。
意圖為自己或第三人不法利益，而竊佔他人之不動產者，依前項之規定處斷。
前二項之未遂犯罰之。
附表一：
┌──┬──────────┬─────┬───────────────┐
│編號│工    具    名    稱│數      量│備                          註│
├──┼──────────┼─────┼───────────────┤
│ 一 │鐵撬                │一支      │                              │
├──┼──────────┼─────┼───────────────┤
│ 二 │工型扳手（自製）    │二支      │                              │
├──┼──────────┼─────┼───────────────┤
│ 三 │活動扳手            │二支      │                              │
├──┼──────────┼─────┼───────────────┤
│ 四 │鐵夾                │一支      │                              │
├──┼──────────┼─────┼───────────────┤
│ 五 │尖嘴鉗              │一支      │                              │
├──┼──────────┼─────┼───────────────┤
│ 六 │手套                │一雙      │                              │
├──┼──────────┼─────┼───────────────┤
│ 七 │扳手                │一支      │                              │
├──┼──────────┼─────┼───────────────┤
│ 八 │手電筒              │一支      │                              │
└──┴──────────┴─────┴───────────────┘
附表二：
┌──┬──────────┬─────┬───────────────┐
│編號│工    具    名    稱│數      量│備                      註│
├──┼──────────┼─────┼───────────────┤
│ 一 │鐵鎚                │一支      │                              │
├──┼──────────┼─────┼───────────────┤
│ 二 │破壞剪              │一支      │                              │
├──┼──────────┼─────┼───────────────┤
│ 三 │六角扳手            │一組      │                              │
├──┼──────────┼─────┼───────────────┤
│ 四 │螺絲起子            │二支      │                              │
├──┼──────────┼─────┼───────────────┤
│ 五 │尖嘴鉗              │二支      │                              │
├──┼──────────┼─────┼───────────────┤
│ 六 │老虎鉗              │二支      │                              │
├──┼──────────┼─────┼───────────────┤
│ 七 │剪刀                │一支      │                              │
├──┼──────────┼─────┼───────────────┤
│ 八 │活動扳手            │一支      │                              │
├──┼──────────┼─────┼───────────────┤
│ 九 │扳手工具            │一組      │                              │
├──┼──────────┼─────┼───────────────┤
│ 十 │鑽頭                │二支      │                              │
├──┼──────────┼─────┼───────────────┤
│十一│砂輪機              │一台      │                              │
└──┴──────────┴─────┴───────────────┘


司法院資訊處製作；財團法人民間司法改革基金會備份。
